CURRÍCULO



DAVID EDUARDO OLIVEIRA

21 ANOS - DAVID OLIVEIRA 934@OUTLOOK.COM



(C) 16 99428-5649 (D) EUDAVIDOLIVEIRA 13

FORMAÇÃO

ENSINO MÉDIO COMPLETO

ESCOLA PROFESSOR PLINIO BERARDO - 2021

CERTIFICADOS

TÉCNICO EM TRANSAÇÕES IMOBILIÁRIAS

CEC EDUCACIONAL / 800 HORAS - 2023

MECÂNICA AUTOMOTIVA

ESCOLA DO MECÂNICO / 144 HORAS - 2019

MARKETING E VENDAS

COCA-COLA COLETIVO JOVEM / 60 HORAS - 2019

INFORMÁTICA COM PACOTE OFFICE

START UP / 120 HORAS - 2017

HABILIDADES

TÉCNINCAS DE ABORDAGEM E NEGO-CIAÇÃO

FECHAMENTOS DE VENDAS

PROSPECÇÃO DE CLIENTES

CRM

ATENDIMENTO AO CLIENTE PRESENCIAL E REMOTO

TÉCNINCAS DE PÓS VENDA E FIDELIZAÇÃO

VENDAS POR TELEFONE E WHATSAPP

ELABORAÇÃO DE PROPSTAS COMERCIAIS

NOÇÕES DE MARKETING E FUNIL DE **VENDAS**

EXPERIÊNCIAS

CORRETOR DE IMÓVEIS AUTÔNOMO - 08/24 ATUAL

CORRETOR DE IMÓVEIS - VITTA RESIDENCIAL CONSTRU-TORA

APRESENTAÇÃO DE PRODUTOS, NEGOCIÇÃO, INTER-MEDIAÇÃO DE VENDAS E ACOMPANHAMENTO DO PROCESSO ATÉ ATÉ ASSINATURA DO CONTRATO. 03/2023 A 02/2024

ASSISTENTE ADMINISTRATIVO - SUELY DOS SANTOS OL-IVEIRA MATERIAIS DE CONSTRUÇÃO

ATUALIZAVA PLANILHAS RELATÓRIOS E ARQUIVOS EM WORD E EXCEL. ATENDIA CLIENTES E FORNECE-DORES POR TELEFONE, E-MAIL E PRESENCIALMENTE 07/2022 A 02/2023

GESTOR DE TRÁFEGO PAGO/ SOCIAL MEDIA - MAGIA E **ENCANTO**

RESPONSÁVEL POR IMPULSIONAR A MARCA E ALAVANCAR AS VENDAS ATRAVÉS DAS MIDIAS SOCIAIS, POSICIONANDO PROFISSIONALMENTE A EMPRESA NAS REDES SOCIAIS. 09/2022 A 02/2023

JOVEM APRENDIZ - SAVEGNAGO SUPERMERCADOS ATUAÇÃO COMO JOVEM APRENDIZ AUXILIANDO EM ROTINAS ADMINISTRATIVAS, ATENDIMENTO AO CLIENTE E ORGANIZAÇÃO DE SETOR. 08/2021 A

04/2022

RESUMO

PROFISSIONAL COM EXPERIÊNCIA EM VENDAS, ATENDIMENTO E SUPORTE ADMIN-ISTRATIVO JÁ ATUFICOMO CORRETOR DE IMÓVEIS E EM EMPRESAS DE GRANDE PORTE NO VAREJO. TENHO HABILIDADES EM PHOTOSHOP, TRÁFEGO PAGO E IN-FORMÁTICA (PACOTE OFFICE E ORGANI-ZAÇÃO DE PLANILHAS). SOU COMUNICATI-VO, PROATIVO E ESTOU ABERTO A NOVAS OPORTUNIDADES EM DIFERENTES ÁREAS.